臺灣臺中地方法院行政訴訟判決
110年度交字第348號
原      告  錸恩企業有限公司

代  表  人  党鎮球  
被      告  臺中市交通事件裁決處
                      設臺中市○○區○○○路00號
代  表  人  黃士哲    住同上
訴訟代理人  黃曉妍律師
上列當事人間交通裁決事件，原告不服被告民國110年8月16日中
市裁字第68-GDH677212號裁決書，提起行政訴訟，本院判決如下
：
    主  文
原告之訴駁回。
訴訟費用新臺幣參佰元由原告負擔。
    事實及理由
一、程序事項：按行政訴訟法第237條之7規定，交通裁決事件之
    裁判，得不經言詞辯論為之。本件屬交通裁決事件，依兩造
    所述各節及卷內資料其事證已臻明確，本院認無經言詞辯論
    之必要，爰不經言詞辯論而為判決。
二、事實概要：
　　原告所有號牌ALW-0186號自用小客車(下稱系爭車輛）於民
    國110年6月10日19時18分許，停放於臺中市○○區○○路○段000
    000號前，因「併排停車」之違規行為，遭民眾於110年6月1
    0日檢具事證檢舉，經臺中市政府警察局第六分局（下稱舉
    發機關）員警認定該車違反道路交通管理處罰條例第56條第
    2項之規定，逕行對車主即原告掣開第GDH677212號舉發違反
    道路交通管理事件通知單。原告未於到案期限檢具事證及應
    歸責人相關資料，向被告告知應歸責人，被告即依道路交通
    管理處罰條例第85條第4項規定，推定原告有過失，並依道
    路交通管理處罰條例第85條第1項後段「仍依本條例各該違
    反條款規定處罰」之規定，續於110年8月16日以中市裁字第
    68-GDH677212號裁決書（下稱原處分），依道路交通管理處
    罰條例第56條第2項及「違反道路交通管理事件統一裁罰基
    準表」之規定，裁處原告罰鍰新臺幣（下同）2,400元。原
    告不服，提起本件行政訴訟。
三、原告主張略以：
　　在極短的時間內拍攝舉發照片，原告剛好低頭錯過了鏡頭捕
    捉畫面，該照片的證據力即為失真、不足，光單一照片也無
    法證明該車ALW-0186是否正在行進移動中等語。並聲明：原
    處分撤銷。
四、被告答辯略以：
　　系爭車輛於民眾上前拍照時，未見駕駛人在場，且其左側後
    照鏡已收摺，認系爭車輛非屬可立即行駛之狀態，與「臨時
    停車」之要件即屬有別，而係屬「停車」之行為。系爭停車
    處所之右側有機車與之呈垂直方式停放已影響機車正常出入
    ，且系爭車輛停放處為該行向之快車道，且其左側路面繪有
    雙白實線禁止變換車道，亦已影響快車道上車輛行進，危害
    道路用路人之安全，既「併排停車」之違規事實甚明，自應
    受罰等語。並聲明：原告之訴駁回。
五、本院之判斷：
(一)按「汽車臨時停車時，應依下列規定：五、不得併排臨時停
    車。」、「汽車停車時，應依下列規定：十、不得併排停車
    。」、「汽車駕駛人，臨時停車有下列情形之一者，處新臺
    幣3百元以上6百元以下罰鍰：四、……併排臨時停車。」、「
    汽車駕駛人停車時，有併排停車之情事者，處汽車駕駛人新
    臺幣2千4百元罰鍰。」道路交通安全規則第111條第1項第5
    款、第112條第1項第10款、道路交通管理處罰條例第55條第
    1項第4款、第56條第2項分別定有明文。由上可知，無論於
    「停車」或「臨時停車」時，均不得併排停放，乃因併排停
    車勢必占用原供車輛正常行駛之車道，不僅易生車輛往來危
    險，並造成合法用路人之不便，是以駕駛人有併排停車之違
    規行為即應受罰，不以事實上造成危害為必要，不限於狹隘
    或單行之路面，亦不因停放車輛之方向（斜向、垂直或平行
    ）或車輛種類而有差異，更不因其個案之特殊狀況而得免罰
    。
(二)原告雖主張拍攝照片之時間駕駛人剛好低頭錯過了鏡頭捕捉
    畫面，光單一照片也無法證明該車ALW-0186是否正在行進移
    動中云云，惟按舉發機關110年7月21日中市警六分交字第11
    00088881號函復說明略以：「本案係民眾檢舉案件，經檢視
    檢舉相片發現旨案車輛於110年6月10日19時18分在本市○○區
    ○○路○段000000號前，併排停車(駕駛人未在駕駛座上)，爰
    依法掣單舉發」等語（見本院卷第51頁）；另該函檢附採證
    照片（見本院卷第53頁）所示，0000-00-00 00：18：22時
    ，系爭車輛停放於臺中市○○區○○路○段○○○○○○○路○段000000
    號前之快車道上，其左側路面繪有雙白實線，當時系爭車輛
    開啟頭燈，兩側後照鏡已收摺，駕駛座無人，亦未見駕駛人
    在場，其右側機車與之呈垂直方式停放等情，原告亦不爭執
    其有於上揭時點，將其所有系爭車輛停車於上開處所，併排
    停放於機車旁之快車道路面上，核與採證照片相符。且系爭
    車輛兩側照後鏡收摺，即知系爭車輛尚需將照後鏡啟動才得
    以安全行駛，當時顯非為得立即行駛之狀態，而係屬於「停
    車」行為至明，是原告稱照片剛好捕捉到駕駛人低頭之畫面
    ，無法證明車輛是否行進移動中云云，即非可採。況系爭車
    輛併排停放車道上，擴大占用該路段之道路範圍，不但嚴重
    影響道路寬度縮減，並對行經此處之車輛、行人造成通行不
    便，增加其他車輛駕駛人為閃避、繞越系爭車輛所衍生之危
    險。是以，原告將系爭車輛併排停車之行為，已該當道路交
    通管理處罰條例第56條第2項「併排停車」之要件，故被告
    以原處分裁罰原告，洵屬有據。
六、綜上所述，原告違規事證明確，被告依法所為原處分並無違
    誤，原告訴請撤銷，為無理由，應予駁回。
七、本件第一審裁判費為300元，應由原告負擔，爰確定第一審
    訴訟費用額如主文第2項所示。
據上論結，本件原告之訴為無理由，依行政訴訟法第237條之7、
第98條第1項前段、第237條之8第1項，判決如主文。
中　　華　　民　　國　 111　　年　　2　　月　　18　　日
　　　　　　　　　行政訴訟庭　法　官    吳俊螢
上為正本係照原本作成。
如不服本判決，應於送達後20日內，向本院提出上訴狀，其未表
明上訴理由者，應於提出上訴後20日內向本院補提理由書（均須
按他造人數附繕本）。上訴理由應表明關於原判決所違背之法令
及其具體內容，或依訴訟資料可認為原判決有違背法令之具體事
實。
中　　華　　民　　國　111　　年　　2　　月　　18　日
　　　　　　　　　　　　　　　書記官　   王素珍